臺灣板橋地方法院刑事判決　　　　　　　　　　　　九十一年度交訴字第一四三號
　　公　訴　人　臺灣板橋地方法院檢察署檢察官
　　被　　　告　丙○○　男　二.
右列被告因公共危險等案件，經檢察官提起公訴（九十一年度偵字第一八六五六號）
，本院判決如左：
    主  文
丙○○因過失傷害人，處有期徒刑參月。又駕駛動力交通工具肇事，致人傷害而逃逸
，處有期徒刑柒月。應執行有期徒刑玖月。
    事  實
一、丙○○於民國九十一年六月二十五日晚間十一時五十分許，駕駛車牌號碼為ＬＥ
    Ｃ─八九一號之重型機車，沿臺北縣板橋市○○○路○段北向行駛，於行至該路
    段四十三號房屋前設有分向限制線之路段時，原應注意遵守道路交通標線之指示
    ，依遵行之方向行駛，且不得跨越分向限制線，而當時天候晴，雖為夜間但有燈
    光照明，路面乾燥無缺陷，無障礙物且視距良好，路面分向限制線之繪製亦清晰
    ，並無不能注意之情事，乃丙○○為趕時間，竟疏未注意而貿然跨越分向限制線
    駛至對向車道，而與適於對向車道行駛、由乙○○所駕駛後座搭乘甲○○、車牌
    號碼為ＱＰＦ─七四七號之輕型機車對撞，致乙○○、甲○○人車倒地，乙○○
    因而受有四肢挫傷及擦傷、右臉挫傷之傷害，而甲○○則受有右骨盆、右手挫傷
    及擦傷等傷害。丙○○見已肇事致乙○○、甲○○二人倒地受傷，且甲○○亦前
    來質問，竟基於逃逸卸責之故意，逕自騎乘上開重型機車離去而逃逸。嗣甲○○
    依路人告知之車號報警後，經警循線查獲被告。
二、案經乙○○、甲○○訴由臺北縣政府警察局板橋分局報告臺灣板橋地方法院檢察
    署檢察官偵查起訴。
    理  由
一、訊之被告丙○○對於右揭時地駕駛機車跨越分向限制線行駛，而撞及對向駛來之
    告訴人乙○○、甲○○使之倒地成傷，並於肇事後未為任何處理即逕自離去等情
    ，均自白不諱在卷，核與告訴人乙○○、甲○○之指述相符，並證人及目睹本件
    肇事過程之莊欣叡，及當時被告所附載之乘客侯雅云於警詢中之供述合致，復有
    現場事故調查報告表、現場相片及診斷證明書等存卷足資佐證，堪信其自白應與
    事實相符。按駕駛人駕駛汽車，應遵守道路交通標誌、標線、號誌之指示，且在
    雙向車道行駛時，均應在遵行車道內行駛，在劃有分向限制線之路段，亦不得駛
    入來車之車道內，道路交通安全規則第九十條、第九十七條第一款、第二款分別
    規定甚明，被告駕駛機車行駛自應依上開規定而為注意；而本件案發當時天候晴
    ，雖為夜間但有燈光照明，路面乾燥無缺陷，無障礙物且視距良好，路面分向限
    制線之繪製亦為清晰，此有卷附現場事故調查報告表、現場相片可稽，並無不能
    注意之情事，乃被告為趕時間，竟疏未注意而貿然跨越分向限制線行駛對向車道
    ，因而撞及對向車道上騎乘機車之告訴人並致使成傷，其為有過失並與告訴人所
    受傷害之結果間有相當因果關係，實堪認定。又本件車禍發生後，告訴人乙○○
    因而受有四肢挫傷及擦傷、右臉挫傷之傷害，告訴人甲○○則受有右骨盆、右手
    挫傷及擦傷等傷害，已如前述，且當時告訴人乙○○仍被壓在機車下，此經告訴
    人二人均指述一致在卷，核與被告當時所附載之侯雅云於警詢中所陳：「（問：
    有無人員傷亡？車輛有無損壞？）丙○○右手及右腳擦傷，對方倒在地上也有受
    傷‧‧‧」等語相符（參偵查卷第十五頁），足證被告當時就告訴人二人已因本
    件車禍而受傷之情形已然知悉。而車禍後告訴人甲○○則上前質問被告，被告則
    僅以閩南語表示「怎樣？」後即駕車離去，此經告訴人指陳甚明，並與目睹事發
    經過之莊欣叡於警詢中之供述合致。被告在見告訴人二人已因本件車禍而受傷後
    ，本應下車協助傷者並為後續責任查究之適當處置，然竟未下車為任何處理或留
    下聯絡資料，即逕自離開，致告訴人尚需依路人告知之車牌號碼始得追究其責，
    足證被告係基於卸責之故意而為逃逸。綜上所述，本件事證明確，被告如事實欄
    之犯行均堪為認定。
二、核被告丙○○所為，係犯刑法第一百八十五條之四之駕駛動力交通工具肇事致人
    傷害而逃逸罪，及同法第二百八十四條第一項前段之過失傷害罪。其以一個過失
    之行為造成告訴人二人傷害之結果，侵害二個不同之身體法益而觸犯二罪名，為
    想像競合犯，應依刑法第五十五條之規定從一重處斷。其所犯上開駕駛動力交通
    工具肇事致人傷害而逃逸罪及過失傷害罪之二罪間，犯意各別，行為互殊，罪名
    有異，應予分論併罰。爰審酌被告過失之程度、造成告訴人傷害之情形，且於肇
    事後置傷者於不顧而逕為逃逸，惡性非淺，應予相當之非難，惟於審理後能坦認
    犯行，犯罪後態度尚非不佳等一切情狀，分別量處如主文所示之刑，並定其應執
    行之刑，以示儆懲。
據上論斷，應依刑事訴訟法第二百九十九條第一項前段、刑法第一百八十五條之四、
第二百八十四條第一項前段、第五十五條、第五十一條第五款、罰金罰鍰提高標準條
例第一條前段，判決如主文。
本案經檢察官葉志飛到庭執行職務。
中      華      民      國      九十一      年    十二    月    二十    日
      臺灣板橋地方法院刑事第二庭
                                          法  官  楊  博  欽
右正本證明與原本無異。
如不服本判決，應於判決送達後十日內，向本院提出上訴狀。
                                          書記官 潘 文 賢
中      華      民      國      九十一      年    十二    月    二十    日
附錄本案論罪科刑法條全文：
中華民國刑法第一百八十五條之四
  駕駛動力交通工具肇事，致人死傷而逃逸者，處六月以上五年以下有期徒刑。
中華民國刑法第二百八十四條
  因過失傷害人者，處六月以下有期徒刑、拘役或五百元以下罰金，致重傷者，處一
  年以下有期徒刑、拘役或五百元以下罰金。
  從事業務之人，因業務上之過失傷害人者，處一年以下有期徒刑、拘役或一千元以
  下罰金，致重傷者，處三年以下有期徒刑、拘役或二千元以下罰金。
